臺灣板橋地方法院刑事判決             100年度訴字第2724號
公  訴  人  臺灣板橋地方法院檢察署檢察官
被      告  葉昌運
上列被告因違反毒品危害防制條例案件，經檢察官提起公訴（10
0 年度毒偵字第5242號），經本院依簡式審判程序審理後，判決
如下：
    主  文
葉昌運施用第一級毒品，累犯，處有期徒刑捌月。
    事  實
一、葉昌運前因施用毒品案件，經本院以96年度毒聲字第292 號
    裁定送觀察、勒戒後，因認有繼續施用毒品之傾向，由本院
    以96年度毒聲字第730 號裁定令入戒治處所施以強制戒治，
    嗣因認無繼續戒治之必要，於民國97年1 月14日執行完畢釋
    放出臺灣新店戒治所（現更名為法務部矯正署新店戒治所）
    ，並於97年2 月21日由臺灣板橋地方法院檢察署檢察官以97
    年度戒毒偵字第56號為不起訴處分確定。葉昌運另因詐欺案
    件，經臺灣臺南地方法院以98年度簡字第152 號判決判處有
    期徒刑4 月，如易科罰金，以新臺幣（下同）1 千元折算1
    日確定，甫於98年4 月30日徒刑易科罰金執行完畢。
二、詎葉昌運仍不知悔改，於上開強制戒治執行完畢釋放後5 年
    內，另基於併同施用第一級、第二級毒品之犯意，於100 年
    7 月14日上午某時許（起訴書略載為100 年7 月15日上午6
    時41分為警採集尿液時回溯26、96小時內之某時許），在新
    北市○○區○○街16巷25號住處內（起訴書略載為不詳地點
    ），以將第一級毒品海洛因及第二級毒品甲基安非他命一起
    放置在玻璃球吸食器內，再點火燒烤吸食煙霧之方式（起訴
    書就海洛因部分誤載為摻入注射針筒內加水稀釋後以靜脈注
    射），同時施用海洛因及甲基安非他命1 次。嗣於100 年7
    月14日下午6 時25分許，為警持本院搜索票在上址住處查獲
    葉昌運，並採集其尿液送鑑驗後，始悉上情。
三、案經新北市政府警察局中和第一分局移請臺灣板橋地方法院
    檢察署檢察官偵查後提起公訴。
    理  由
一、本案被告葉昌運所犯均係死刑、無期徒刑、最輕本刑為3 年
    以上有期徒刑以外之罪，其於準備程序中就被訴事實皆為有
    罪之陳述，經本院告知簡式審判程序之旨，並聽取公訴人、
    被告之意見後，經合議庭裁定由受命法官獨任進行簡式審判
    程序審理，合先敘明。
二、上揭犯罪事實，業據被告葉昌運於本院準備程序中及審理時
    均坦承不諱，並有搜索扣押筆錄暨扣案物品目錄表1 份附卷
    可稽，而其於100 年7 月14日為警查獲後，經採集尿液送台
    灣檢驗科技股份有限公司囑託鑑定結果，確呈嗎啡（按海洛
    因經施用進入人體後，係水解還原成嗎啡，再代謝排出體外
    ，業據行政院衛生署藥物食品檢驗局以73藥檢壹字第030221
    號函文說明綦詳，而為本院辦理施用第一級毒品案件職務上
    所已知）及甲基安非他命之陽性反應，亦有該公司100 年8
    月2 日濫用藥物檢驗報告1 份在卷可憑，足以佐證被告自白
    與事實相符，堪以採信。再被告前因施用毒品案件，經本院
    以96年度毒聲字第292 號裁定送觀察、勒戒後，因認有繼續
    施用毒品之傾向，由本院以96年度毒聲字第730 號裁定令入
    戒治處所施以強制戒治，嗣因認無繼續戒治之必要，於97年
    1 月14日執行完畢釋放出臺灣新店戒治所，並於97年2 月21
    日由臺灣板橋地方法院檢察署檢察官以97年度戒毒偵字第56
    號為不起訴處分確定等情，有臺灣高等法院被告前案紀錄表
    1 份附卷可稽，足徵被告係於強制戒治執行完畢釋放後5 年
    內，再為本案併同施用海洛因及甲基安非他命之事證明確，
    被告犯行洵堪認定，應依法論科。
三、按海洛因、甲基安非他命分別屬毒品危害防制條例第2 條第
    2 項第1 款、第2 款所定之第一級、第二級毒品，是核被告
    葉昌運所為，係犯毒品危害防制條例第10條第1 項、第2 項
    之施用第一級、第二級毒品罪。被告為施用海洛因、甲基安
    非他命而持有海洛因、甲基安非他命之低度行為，分別為其
    施用第一級、第二級毒品之高度行為所吸收，均不另論罪。
    查被告前因詐欺案件，經臺灣臺南地方法院以98年度簡字第
    152 號判決判處有期徒刑4 月，如易科罰金，以1 千元折算
    1 日確定，甫於98年4 月30日徒刑易科罰金執行完畢，有前
    開臺灣高等法院被告前案紀錄表在卷足徵，其於有期徒刑執
    行完畢5 年內故意再犯本案有期徒刑以上之施用第一級、第
    二級毒品罪，依刑法第47條第1 項規定皆成立累犯，並均應
    加重其刑。又被告於100 年7 月14日係以同一點火燒烤吸食
    煙霧行為違犯前揭施用第一級、第二級毒品罪名，業據被告
    於本院訊問時供明無訛，且經遍查全卷，尚無足證被告所述
    與事實不符之積極證據資料，依罪疑唯輕原則，自應作有利
    於被告之認定，故其所為屬想像競合犯，應從一重之施用第
    一級毒品罪處斷，公訴意旨認應予分論併罰，尚有誤會，附
    此敘明。爰審酌被告不思尋求正當之身心發展，併同施用足
    以導致精神障礙、性格異常，甚至造成生命危險之海洛因、
    甲基安非他命，戕害一己之身心健康，對社會治安可能之危
    害程度非微，惟於犯後尚知坦認犯行等一切情狀，量處如主
    文所示之刑，以示懲儆。至警方於100 年7 月14日雖尚同時
    扣得針筒1 支及不明粉末2 包，惟被告於本院審理時，已供
    稱：扣案物品均與本案施用毒品犯行無關等語明確，查其既
    已坦承本案施用第一級、第二級毒品犯行不諱，衡情應無就
    此再特意為虛偽陳述之必要，且遍查卷內亦無足認被告前揭
    所言與事實不符之積極證據，而前揭針筒、粉末經核復非屬
    違禁物或本院應義務沒收之物，故爰均不予宣告沒收，附此
    敘明。
據上論斷，應依刑事訴訟法第273 條之1 第1 項、第299 條第1
項前段，毒品危害防制條例第10條，刑法第11條前段、第47條第
1 項、第55條，判決如主文。
本案經檢察官蔡景聖到庭執行職務
中    華    民    國   100    年    12    月    29    日
                  刑事第八庭  法  官  張 兆 光
上列正本證明與原本無異。
如不服本判決，應於判決送達後10日內敘明上訴理由，向本院提
出上訴狀 (應附繕本) ，上訴於臺灣高等法院。其未敘述上訴理
由者，應於上訴期間屆滿後20日內向本院補提理由書「切勿逕送
上級法院」。
                              書記官  曹 秋 冬
中    華    民    國   100    年    12    月    29    日
附錄本案論罪科刑法條：
毒品危害防制條例第10條
施用第一級毒品者，處6 月以上5 年以下有期徒刑。
施用第二級毒品者，處3 年以下有期徒刑。